臺灣臺中地方法院民事裁定
110年度司繼字第3268號
聲  請  人  王秀美  



受  選任人  王寶明律師
上列聲請人聲請為被繼承人楊銘建選任遺產管理人事件，本院裁
定如下：
    主      文
一、選任王寶明律師為被繼承人楊銘建之遺產管理人。
二、准對被繼承人楊銘建之大陸地區以外繼承人為承認繼承之公
    示催告。
三、被繼承人楊銘建之大陸地區以外繼承人，應自前項公示催告
    最後揭示於法院公告處、資訊網路及其他適當處所之日起，
    壹年內承認繼承。上述期限屆滿，無繼承人承認繼承時，被
    繼承人楊銘建之遺產，於清償債權並交付遺贈物後，如有賸
    餘即歸屬國庫。
四、聲請程序費用由被繼承人楊銘建之遺產負擔。 
    理      由
一、按繼承開始時，繼承人有無不明，而無親屬會議或親屬會議
    未於一個月內選定遺產管理人者，利害關係人得聲請法院選
    任遺產管理人；又先順序繼承人均拋棄其繼承時由次順序之
    繼承人繼承，其次順序繼承人有無不明或第四順序之繼承人
    均拋棄其繼承者，準用關於無人承認繼承之規定，民法第11
    78條第2項、第1176條第6項分別定有明文。
二、本件聲請意旨略以：被繼承人楊銘建（男、民國00年0月00
    日生、身分證統一編號：Z000000000號、生前最後住所：臺
    中市○○區○○○○00號之1）為聲請人之男朋友。被繼承人留有1
    10年5月29日簽立之自書遺囑，聲請人係受遺贈人。嗣被繼
    承人不幸於110年10月4日死亡，因被繼承人未婚無子女，且
    父母、兄弟姊妹及祖父母均歿，繼承人處於有無不明之狀態
    ，亦無法召開親屬會議，自有聲請選定遺產管理人，依法踐
    行公示催告等程序之必要等語。
三、經查：聲請人主張之事實，業據提出被繼承人死亡證明、自
    書遺囑影本、繼承系統表、聲請人身分證影本等件為證。是
    依上開規定，本件聲請人之聲請為有理由，應予准許。而本
    院就社團法人臺中律師公會推薦有意願擔任本件遺產管理人
    之人選進行詢問，經王寶明律師於110年11月17日具狀同意
    擔任本件遺產管理人。茲審酌王寶明律師為執業律師，非但
    具有專業知識及能力，且與被繼承人所遺遺產間無利害關係
    ，若由其擔任本事件之遺產管理人，應能秉持其專業倫理擔
    當此具公益性質之職務，並順利達成管理保存及清算遺產之
    任務。從而，本院認為由王寶明律師（男、事務所設臺中市
    ○區○○街0○0號2、3樓）擔任被繼承人之遺產管理人，應屬妥
    適，爰選任之。
四、依家事事件法第127條第4項規定，裁定如主文。
中　　華　　民　　國　　110 　年　　12　　月　　16　　日
                  家事法庭  司法事務官　陳湘茹
以上正本係照原本作成。
如不服本件裁定，得於裁定書送達之翌日起10日內，以書狀敘述
理由，向本庭提起抗告，並應繳納抗告費新台幣1000元。  
中　　華　　民　　國　　110 　年　　12　　月　　16　　日
                                書記官　陳綉燕